# 分立验资

提问人：pengying 时间：2010-09-30 11:39:39
请教陈版，我在做一个外商投资企业的分立验资，分立企业设立后，（ 1 ）新公司的注册资本中是否要满足货币资金不低于注册资本的30%规定，因为原公司的注册资金全部为外币投入； （ 2 ）分立成立的新公司：工商登记是认可分立的净资产为新公司的注册资本，还是可以以原公司的某项资产转为新公司的注册资本。

回答人：chenyiwei
回复 楼主 pengyiying 的帖子这种政策性问题，由于相关法律法规规定不清晰，实务中执行并不统一，建议咨询主管工商登记机关。
分立应当是以原企业的部分净资产折合为新公司的注册资本，并不是以单项资产转为新公司的注册资本。因为就单项资产而言，其所有权是分立前原公司的，原公司的股东不能直接处分由原公司拥有法人财产权的财产，所以不能说“原公司股东以其拥有的原公司某项资产出资”，而是只能表述为以其在原公司中拥有的部分净资产份额折合为注册资本。